臺灣高等法院高雄分院刑事判決
111年度金上訴字第128號
上  訴  人  
即  被  告  陳冠豪


選任辯護人  葉天來律師
上列上訴人因洗錢防制法等案件，不服臺灣高雄地方法院110年
度金訴字第244號，中華民國111年03月24日第一審判決（起訴案
號：臺灣高雄地方檢察署110年度偵字第18334號），提起上訴，
本院判決如下：
    主  文
原判決撤銷。
陳冠豪無罪。
　　理　由
一、公訴意旨略以：被告陳冠豪知悉詐欺集團常經由取得他人金
    融帳戶遂行詐欺犯行，藉此取得、掩飾及隱匿詐欺贓款，竟
    基於幫助掩飾、隱匿特定犯罪所得來源、去向及幫助詐欺取
    財之不確定故意，於民國110年4月14日17時25分許前之某日
    某時，在不詳地點，以不詳方式，將其所申辦之彰化商業銀
    行帳號000-00000000000000號帳戶、臺灣土地銀行大社分行
    帳號000-000000000000號帳戶之存摺、金融卡及密碼，提供
    予真實姓名年籍不詳之成年人，供該人所屬之成年詐欺集團
    使用，以此方式幫助該詐欺集團向他人詐取財物。嗣該詐欺
    集團成年成員取得上開彰化銀行、土地銀行帳戶之存摺、金
    融卡及密碼後，即共同意圖為自己不法之所有，基於詐欺取
    財之犯意聯絡（無證據證明為3人以上共犯），於附表所示
    詐騙時間，以附表所示之方式施以詐術，致附表所示被害人
    （告訴人）鄭冠妤、羅萱、曾郁慈、杜佳蓉、王宜婕、洪莨
    漪等6人陷於錯誤，依指示於附表所示之匯款時間，匯款附
    表所示之金額至上開彰化銀行、土地銀行帳戶內。嗣附表所
    示鄭冠妤等6人察覺有異報警處理，始循線查悉上情。因認
    被告陳冠豪係犯刑法第30條第1項、同法第339條第1項之幫
    助詐欺取財及違反洗錢防制法第2條第2款而犯同法第14條第
    1項之幫助洗錢等罪嫌。　　
二、按犯罪事實應依證據認定之，無證據不得認定犯罪事實；不
    能證明被告犯罪者，應諭知無罪之判決，刑事訴訟法第154
    條第2項、第301條第1項分別定有明文。又認定不利於被告
    之事實，須依積極證據，苟積極證據不足為不利於被告事實
    之認定時，即應為有利於被告之認定，更不必有何有利之證
    據；且被告否認犯罪所持之辯解縱屬不能成立，仍非有積極
    證據足以證明其犯罪行為，不能遽為有罪之認定；而認定犯
    罪事實所憑之證據，雖不以直接證據為限，間接證據亦包括
    在內，然而無論直接或間接證據，其為訴訟上之證明，須於
    通常一般之人均不致有所懷疑，而得確信其為真實程度者，
    始得據為有罪之認定，倘其證明尚未達此一程度，而有合理
    懷疑存在時，事實審法院復就其心證上理由予以闡述，敘明
    其如何無從為有罪之確信，因而為無罪之判決，尚不得任意
    指為違法，此分別有最高法院30年上字第816號判例、30年
    上字第1831號判例、76年台上字第4986號判例可資參照。
三、公訴人認被告上述罪嫌，係以下述證據為其主要論據：
　1.被告陳冠豪於警詢及偵查中之供述　
　2.告訴人鄭冠妤於警詢中之指訴，網路匯款交易明細截圖、自
    動櫃員機交易明細表、存摺交易明細表
　3.告訴人羅萱於警詢中之指訴，網路匯款交易明細截圖
　4.告訴人曾郁慈於警詢中之指訴，自動櫃員機交易明細表、存
    摺交易明細表
　5.告訴人杜佳蓉於警詢中之指訴
　6.告訴人王宜婕於警詢中之指訴，網路匯款交易明細截圖　
　7.告訴人洪莨漪於警詢中之指訴，網路匯款交易明細截圖、對
    話內容截圖
　8.本件彰化銀行帳戶之基本資料、交易明細資料各1份，本件
    土地銀行帳戶之基本資料、交易明細資料各1份
四、上訴人即被告陳冠豪（下稱被告）就公訴意旨所指提供帳戶
    ；及附表所示被害人遭詐欺匯款至各該帳戶而遭提領等客觀
    事實承認，惟堅詞否認有何刑法第30條第1項、刑法第339條
    第1項之幫助詐欺取財及違反洗錢防制法第2條第2款而犯同
    法第14條第1項之幫助洗錢犯行，辯稱：我是辦貸款，是被
    詐欺集團騙取帳戶，並無幫助詐欺、洗錢之意思等語。
五、經查：
㈠、被告曾於110年4月14日17時25分許前之某日，依化名「洪嘉
    澤」以假冒網路貸款人員之成年詐欺集團成員指示，至全家
    便利商店以店到店寄件之方式，將其申辦之上開帳戶存摺、
    金融卡寄送給該成年詐欺集團成員所屬詐欺集團使用並告以
    密碼等情，為被告於所自承在卷，並有被告提出其與詐欺集
    團成員之LINE對話截圖在卷可參（原審金訴卷第73至97頁）
    ；而附表編號1至6所示被害人(告訴人）於附表各該編號所
    示時、地，遭該詐欺集團成員施以詐術因而陷於錯誤後，將
    上開款項存入被告上開帳戶，旋遭該詐欺集團某不詳成員提
    領而去此情，亦為被告所不爭執，且據證人即告訴人（被害
    人）鄭冠妤、羅萱、曾郁慈、杜佳蓉、王宜婕、洪莨漪於警
    詢中證述在卷（警卷第89至91、127至129、151至155、179
    至181、197至201、221至223頁），此外並有彰化商業銀行
    博愛分行110年5月25日彰博字第1100106號函及帳號0000000
    0000000之申請人開戶資料、身分證明文件、印鑑卡、交易
    明細及拍照照片影像、臺灣土地銀行大社分行帳號000-0000
    00000000號帳戶之客戶基本資料、身分證明文件、拍照照片
    影像、印鑑卡、交易明細、告訴人鄭冠妤提出之網路匯款交
    易明細截圖、自動櫃員機交易明細表、中國信託商業銀行帳
    號000000000000對帳單、告訴人羅萱提出之網路匯款交易明
    細截圖、告訴人曾郁慈提出之自動櫃員機交易明細表、存摺
    及交易明細、告訴人杜佳蓉提出之網路匯款交易明細截圖、
    告訴人王宜婕提出之通話紀錄、網路匯款交易明細截圖、告
    訴人洪莨漪提出之網路匯款交易明細及對話内容截圖等件在
    卷可佐（警卷第11至33、93至103、131至133、157至161、2
    03、225至229頁、原審金訴卷第107至109頁）此部分事實固
    堪認定。
㈡、然被告否認有幫助詐欺、洗錢之犯意，則被告犯意之具否乃
    本案爭點所在。而按：
　⒈幫助詐欺意思具備與否之判斷基準：①刑法上所謂幫助他人犯
    罪，係指對他人決意實行之犯罪有認識，而基於幫助之意思
    ，於他人犯罪實行之前或進行中施以助力，給予實行上之便
    利，使犯罪易於實行，而助成其結果發生者。即行為人對其
    幫助之行為與被幫助犯罪侵害法益之結果間有因果關係之認
    知，仍屬意為之，即得認有幫助犯罪之故意（最高法院107 
    年度台上字第1837號判決亦同此旨）。②然而，幫助意思不
    以明知其行為係提供正犯助力為限，預見其行為能提供正犯
    助力而不違背其本意者，亦包括在內。③是在提供帳戶資料
    遭詐欺集團作為財產犯罪使用之情形，⑴帳戶提供人明知並
    有意使詐欺集團使用者，即明確具有幫助意思；⑵但在帳戶
    提供人係基於外觀非供詐欺之特定目的，如辦理貸款、求職
    條件、工作需要、短暫借用等所交付者，基於帳戶可供資金
    進出匯入提領使用為眾所皆知之事實，在判斷帳戶提供人是
    否具有預見而不違背其本意之幫助意思，應從交付前之磋商
    查證，斟酌被告教育程度、生活環境及其他情事，是否已達
    若一般人處於相同情況亦將相信非供詐欺集團使用之程度，
    若是，即應認不具有幫助之意思。換言之，鑑於我國社會實
    情，詐騙集團經常利用失業民眾急於覓得工作之機會，或利
    用亟需用錢之人，在謀生不易、經濟拮据之情形下，因貸款
    之心過於急切，而遭詐騙集團騙取帳戶資料。是故，被告究
    係本於直接故意、間接故意或因疏忽而提供帳戶予詐欺集團
    使用，即應本於前揭判斷基準，衡酌被告所辯提供帳戶之原
    因或詐欺集團告知使用帳戶之目的是否可採，並綜合行為人
    之素行、教育程度、財務狀況與行為人所述情節之主、客觀
    情事，本於推理作用及經驗法則，以為判斷之準據。
  ⒉又關於「人頭帳戶」之取得，又可分為「非自行交付型」及
    「自行交付型」2 種方式。前者，如遭冒用申辦帳戶、帳戶
    被盜用等；後者，又因交付之意思表示有無瑕疵，再可分為
    無瑕疵之租、借用、出售帳戶，或有瑕疵之因虛假徵才、借
    貸、交易、退稅（費）、交友、徵婚而交付帳戶等各種型態
    。面對詐欺集團層出不窮、手法不斷推陳出新之今日，縱使
    政府、媒體大肆宣導各種防詐措施，仍屢屢發生各種詐騙事
    件，且受害人不乏高級知識、收入優渥或具相當社會經歷之
    人。是對於行為人單純交付帳戶予他人且遭詐欺集團利用作
    為詐騙工具者，除非係幽靈抗辯，否則不宜單憑行為人係心
    智成熟之人，既具有一般知識程度，或有相當之生活、工作
    或借貸經驗，且政府或媒體已廣為宣導詐欺集團常利用人頭
    帳戶作為其等不法所得出入等事，即以依「一般常理」或「
    經驗法則」，行為人應可得知銀行申辦開戶甚為容易，無利
    用他人帳戶之必要，或帳戶密碼與提款卡應分別保存，或不
    應將存摺、提款卡交由素不相識之人，倘遭不法使用，徒增
    訟累或追訴危險等由，認定其交付帳戶予他人使用，必定成
    立幫助詐欺及洗錢犯行；而應綜合各種主、客觀因素及行為
    人個人情況，例如行為人原即為金融或相關從業人員、或之
    前有無相同或類似交付帳戶之經歷，甚而加入詐欺集團、或
    是否獲得顯不相當之報酬、或於交付帳戶前特意將其中款項
    提領殆盡、或已被告知係作為如地下博奕、匯兌等不法行為
    之用、或被要求以不常見之方法或地點交付帳戶資料等情，
    來判斷其交付帳戶行為是否成立上開幫助罪。畢竟「交付存
    摺、提款卡」與「幫助他人詐欺及洗錢」不能畫上等號，又
    「不確定故意」與「疏忽」亦僅一線之隔，自應嚴格認定。
    以實務上常見之因借貸或求職而提供帳戶為言，該等借貸或
    求職者，或因本身信用不佳或無擔保，無法藉由一般金融機
    關或合法民間借款方式解決燃眉之急，或因處於經濟弱勢，
    急需工作，此時又有人能及時提供工作機會，自不宜「事後
    」以「理性客觀人」之角度，要求其等於借貸或求職當時必
    須為「具有一般理性而能仔細思考後作決定者」，無異形同
    「有罪推定」。而應將其提供帳戶時之時空、背景，例如是
    否類同重利罪之被害人，係居於急迫、輕率、無經驗或難以
    求助之最脆弱處境、或詐騙集團係以保證安全、合法之話術
    等因素納為考量。倘提供帳戶者有受騙之可能性，又能提出
    具體證據足以支持其說法，基於無罪推定原則，即應為其有
    利之認定（最高法院111年度台上字第1075號判決意旨參照
    ）。
㈢、經核被告所辯稱交出帳戶之源由為：我當時擔任家中生意的
    負責人，是我在經營生意，我做生意時會去瞭解配合廠商之
    狀況，我之前有辦理房貸之經驗，有點急，但從正式銀行撥
    款比較慢，上面寫很好聽，有一套說詞，便不疑有他等語（
    原審金訴卷第184至186頁）；我也是被害者，當時是因為在
    臉書看到銀行的低率貸款的方案，不疑有他，就直接跟他聯
    絡，他說要這些證件是要做金流，銀行才能判斷是否借款，
    當時是急著有一筆資金週轉，要二、三十萬元。 提供金融
    卡、密碼是為借錢，對方說要做金流，美化帳戶。他說會找
    最低的方案的銀行，可以低於3%等語（本院卷130至132頁）
    。另觀諸以被告提出與所謂「洪嘉澤」自4月1日至4月16日L
    INE對話截圖（原審金訴卷第75頁至97頁），「洪嘉澤」要
    求被告填寫個人詳細身份資料、工作、收入、貸款經歷、還
    款情況、本次貸款用途等表單、要求傳送上述帳戶存摺、金
    融卡、雙證件之照片後，再進而要求寄送上述帳戶存摺、金
    融卡等，可徵被告辯稱其係在為貸款而「洪嘉澤」聯繫等情
    ，應與事實相符，堪予採信。
㈣、被告於本案發生前從無前科，此有臺灣高等法院被告前案紀
    錄表在卷可憑，顯然其並無相同或類似交付帳戶之經歷。再
    觀上述LINE對話截圖，被告就「洪嘉澤」提出詢問要求被告
    填寫個人詳細身份資料、工作、收入、薪轉日期、貸款經歷
    、還款情況、本次貸款用途等表單，均據實以告（原審金訴
    卷73至75頁），而對自己詳細之身份、金融個資毫無保留；
    而於「洪嘉澤」要求提供上述帳戶存摺、金融卡以美化帳戶
    後，被告甚且詢問：「您好資料準備齊全，請問要寄到哪裡
    ？或者我親自送過去？」（原審金訴卷81頁），經「洪嘉澤
    」要求先提供照片，被告亦依要求傳送上述帳戶存摺、金融
    卡、雙證件之照片，隨再依要求寄送提供帳戶存摺、金融卡
    等（原審金訴卷89至91頁），則依「洪嘉澤」要求被告詳細
    個資等形式上觀察，確與一般貸款方式並無不同，就此可見
    「洪嘉澤」係刻意以合法之外觀及話術來包裝其詐騙手法，
    對於當時經濟窘迫、缺錢急用之被告而言，其因此放鬆戒心
    輕信「洪嘉澤」為真正貸款業者，未多加思索及查證，即將
    上開帳戶資料予以交出等節，並非毫無可能，此由被告提供
    出自己詳細資料，甚且詢問是否需要直接面交等回應，均可
    見被告當時確實是信任「洪嘉澤」言詞。
㈤、又因一般人對於社會事物之警覺性或風險評估，常因人而異
    ，且認知及決定能力，亦會因某些因素限制而有所不同，處
    於急迫、恐慌或權力不對等下，常人之判斷能力往往無法察
    覺異狀，而為合乎常理之決定。此從詐騙集團往往複製相同
    手法詐取民眾之金錢，而該詐騙方式，亦經媒體宣導再三（
    例如：以涉嫌詐欺洗錢案件，要求被害人須將款項存入指定
    帳戶等候調查；佯稱網路購物付款設定錯誤，恐造成重複扣
    款，要求至提款機更改設定等等），再如許多常人眼中不可
    思議之遭詐騙個案，亦確實存於目前社會（例如：相互未曾
    謀面網友，竟會因對方言語哄騙，即遭詐騙高額金錢等情，
    亦屢見不鮮），其實前述任何詐騙手法，均存有不合理之處
    ，常人只要稍加查證（例如詢問警政單位，是否真有涉嫌詐
    欺洗錢案件；去電網路商店，是否分期設定真有錯誤、上網
    查詢相關資料等等），均可從中判斷恐係他人行騙，而不致
    輕易受騙，然仍有諸多知識份子因詐騙集團施以前述詐騙手
    法致陷於錯誤，進而交付財物，此即顯示不是每個人在面對
    詐欺集團行騙時，都是如此謹慎、小心，更何況「洪嘉澤」
    為使人誤信其所言為真，不僅以話術包裝其詐騙手法，尚以
    要求被告提供詳細資料，縱被告為大學畢業（見警卷第5頁
    ），其學識程度非低，並有經商工作、貸款經驗，然被告因
    當時有急於欲貸款，無法循『正常』之銀行貸款方式尋得資金
    ，即逕輕信「洪嘉澤」上開所言為真，未多加思索及查證，
    即交付帳戶資料，此由被告對「洪嘉澤」並無任何質疑、查
    證可見一般，故而，尚不能因為被告交付者係金融帳戶資料
    而非金錢財物，即認被告有容認、希望詐騙集團以其帳戶向
    他人行騙，藉此取得、掩飾及隱匿詐欺贓款之結果發生。
㈥、再被告寄出上開彰銀、土銀帳戶時，帳戶內之餘額僅有新臺
    幣（下同）733元、498元，被告將上述帳戶金融卡交予他人
    使用，故不致因交付帳戶資料而受有財產損失。然考量被告
    本即因一時亟需資金，調度需求，才向外尋求貸款機會，且
    「洪嘉澤」於LINE對話中甚至要求被告「需要到atm列印餘
    額明細裡面餘額不要超過1000」，而「洪嘉澤」所屬詐欺集
    團既係以美化帳戶及欲將被告資料送交審核為由，誘使被告
    交付帳戶，業如前述，被告既相信「洪嘉澤」說詞，其交付
    帳戶餘額甚少，本為當然，況且觀被告所交付之彰化銀行帳
    戶明細（警卷19至26頁），有多筆資料，甚包含設定保險費
    繳付（授信擔保品保費）等明細，顯見為被告平日資金往來
    之帳戶，而被告亦予交付，故尚難憑被告交付時帳戶餘額，
    即逕認被告主觀對於詐欺集團要求交付帳戶資料一事有所懷
    疑，始刻意選擇存款甚少之帳戶交付，認被告具有幫助詐欺
    取財、洗錢之不確定故意。　　
㈦、由被告寄交出本案帳戶資料後，隨於同年4月14日至16日多次
    聯絡「洪嘉澤」詢問進度，有前開對話紀錄可參（原審卷91
    至97頁）。由此被告於交付帳戶後，曾多次詢問貸款進度為
    何，亦可見被告確相信對方係在為其辦理貸款始交付帳戶，
    無欲他人違法使用帳戶之意，否則不致在交付帳戶後，仍屢
    催促貸款進度。且被告於多次詢問後均不獲「洪嘉澤」回應
    ，並接獲銀行通知，乃110年4月15日之LINE對話中對「洪嘉
    澤」表示「彰銀行員準備報警」、「已將上述資料交給警方
    」（原審金訴卷第97頁），更可顯見被告對交付之帳戶後竟
    遭不法使用之質疑。雖原審向被告住處轄區之高雄市政府警
    察局苓雅分局查詢後，無任何報案資料（原審金訴卷第115
    至119頁）。並被告於本案警詢、偵查、甚且原審第一次準
    備程序中均表示帳戶係遺失等語（警卷第5至9頁、偵卷17至
    20頁、原審審金訴卷32頁）。然被告對此已解釋稱：我收到
    銀行的電話，之後去派出所問，說已經被通報成警示帳戶。
    我去報遺失，但已經被凍結，所以警察不需要報案就叫我回
    去等語（原審金訴卷57、188頁）；我去警局我說卡片遺失
    。（為什麼要這樣說？就說要辦貸款就好了？）做家裡的產
    業，牽扯到面子的問題，所以才這樣說。（你是被害人直接
    講就好，為什麼要講遺失？）我以為這樣講會比較省事。（
    原審金訴卷181至182頁）等語；則然被告雖自認受騙而交付
    存摺、金融卡，然因礙於自己社會經歷、愧於承認受騙，對
    法律之誤判，誤以持遺失之說詞對己較為有利，此與一般人
    存有趨利避害之心態，並無不符；又被告雖於原審中始託出
    上情，然其提出手機內上述相關與「洪嘉澤」之LINE對話對
    話，經原審勘驗被告使用之手機結果，確實相符，有原審11
    1年3月3日勘驗筆錄可佐（原審金訴卷161頁），足佐被告上
    開解釋，並非幽靈抗辯。則被告之前歷次辯解縱有前述不盡
    符實或前後不相符之處，諒是因心存僥倖誤以遺失說詞對其
    更有利，則被告此等行為雖不足採，然仍無法以此事後之行
    為則逕認被告交付本案帳戶資料時，即有容任他人利用帳戶
    遂行財產犯罪之幫助詐欺、洗錢之不確定故意。
㈧、刑事法上幫助犯之成立，須客觀上有幫助行為，主觀上有幫
    助故意，即行為人知他人係實施犯罪，且認識其行為將足以
    就他人所實施之犯罪發生助力為要件，若其行為雖在外觀上
    有對他人犯罪施以助力，然其對正犯之犯罪行為並無認識，
    即屬欠缺幫助故意，自難論以幫助犯，業如前述。被告係因
    貸款說詞而交付上開帳戶資料，或能認其上開所為，欠缺注
    意而明顯有過失，然刑法對於過失幫助詐欺犯，並未設有處
    罰規定，被告至多僅應負民事侵權行為損害賠償責任，仍難
    認其對於前開帳戶遭詐騙集團用以詐騙被害人，有何預見其
    發生而不違背本意之犯意，自難認被告具有幫助詐欺之不確
    定故意，故其所為尚與幫助詐欺取財罪之構成要件有間。綜
    上所述，本案依檢察官所提出之各項證據應認尚無法達於通
    常一般之人均不致有所懷疑，而得確信其為真實之程度，亦
    即尚有合理之懷疑存在，尚不足以證明被告主觀上有詐欺或
    洗錢犯罪之不確定故意。檢察官既無從提出積極證據證明被
    告有其所指訴之前揭犯行，基於「罪證有疑、利於被告」之
    證據法則及無罪推定之原則，應認被告之詐欺及洗錢犯罪嫌
    疑尚有不足。
六、原審未詳為推求，遽為論罪科刑之判決，即有未恰；被告執
    此聲明上訴，指摘原判決不當，為有理由，應由本院將原判
    決撤銷，並為被告無罪之判決。　
據上論結，應依刑事訴訟法第369條第1項前段、第364條、第301
條第1項，判決如主文。
本案經檢察官董秀菁提起公訴，檢察官劉玲興到庭執行職務。
中　　華　　民　　國　　111 　年　　8 　　月　　18　　日
                  刑事第三庭    審判長法  官 吳進寶
                                      法  官 方百正
                                      法  官 陳億芳
以上正本證明與原本無異。
被告不得上訴。
檢察官如不服本判決應於收受本判決後20日內向本院提出上訴書
狀，其未敘述上訴理由者，並得於提起上訴後20日內向本院補提
理由書狀（均須按他造當事人之人數附繕本）「切勿逕送上級法
院」。
中　　華　　民　　國　　111 　年　　8 　　月　　18　　日
　　　　　　　　　　　　　　　　　　　書記官 陳慧玲　　
【附表】：
編號 告訴人 被害人 詐騙時間 詐騙方式 匯款時間、匯款金額（新臺幣） 匯款帳戶 1 鄭冠妤 110年4月14日19時31分 由詐騙集團中真實姓名年籍不詳自稱「好天氣選物」客服人員之成年女子撥打鄭冠妤電話佯稱：先前在好天氣選物網購買小公主毛絨絨拖鞋，因內部員工作業疏失，誤將一般會員升級為高階會員，月費1280元，年結需要繳費10幾萬元，要協助取消設定，並通知中國信託銀行協助處理云云，隨即由詐騙集團中真實姓名年籍不詳自稱：「中國信託銀行」客服人員之成年成員撥打鄭冠妤電話佯稱：要協助鄭冠妤解除設定，須依指示至網路銀行操作取消云云，致鄭冠妤陷於錯誤，依其指示匯款。 1.110年4月14日20時55分許，匯款4萬9985元。 2.110年4月14日20時58分許，匯款2萬7123元。 被告彰化銀行000-00000000000000號 2 羅萱 110年4月14日20時 由詐騙集團中真實姓名年籍不詳自稱「電商PERDOT」客服人員之成年成員撥打羅萱電話佯稱：先前購物，因網路系統遭到駭客入侵，導致異常訂購10筆，將重複扣款，要協助取消設定，並通知兆豐銀行協助處理云云，隨即由詐騙集團中真實姓名年籍不詳自稱：「兆豐銀行」客服人員之成年成員撥打羅萱電話佯稱：要協助羅萱解除設定，須依指示至網路銀行操作取消云云，致羅萱陷於錯誤，依其指示匯款。 1.110年4月14日20時25分許，匯款1萬4414元。 2.110年4月14日20時27分許，匯款2萬7567元。 3.110年4月14日20時31分許，匯款6262元。 4.110年4月14日20時36分許，匯款8080元。 被告彰化銀行000-00000000000000號 3 曾郁慈  110年4月14日17時50分許 由詐騙集團中真實姓名年籍不詳自稱「Tryme詩朵」客服人員之成年成員撥打曾郁慈電話佯稱：先前購物，因訂單錯誤，導致結帳未付款，要協助取消設定，並通知國泰世華協助處理云云，隨即由詐騙集團中真實姓名年籍不詳自稱：「國泰世華」客服人員之成年成員撥打曾郁慈電話佯稱：要協助曾郁慈解除設定，須依指示至自動櫃員機操作取消云云，致羅萱陷於錯誤，依其指示匯款。 1.110年4月14日18時33分許，匯款2萬9828元。 2.110年4月14日18時39分許，匯款1萬7000元。  被告土地銀行000-000000000000號 4 杜佳蓉 110年4月14日17時25分許 由詐騙集團中真實姓名年籍不詳自稱「電商PER」購物網客服人員之成年成員撥打杜佳蓉電話佯稱：先前購物，誤植為經銷商，致在平台名有30筆訂單，將協助取消設定，並通知銀行協助處理云云，隨即由詐騙集團中真實姓名年籍不詳自稱：銀行客服人員之成年成員撥打杜佳蓉電話佯稱：要協助杜佳蓉解除設定，須依指示至自動櫃員機及網路銀行操作取消云云，致杜佳蓉陷於錯誤，依其指示匯款。 1.110年4月14日18時5分許，匯款4萬9985元。 2.110年4月14日18時20分許，匯款7050元。 被告彰化銀行000-00000000000000號 5 王宜婕 110年4月14日19時28分許 由詐騙集團中真實姓名年籍不詳自稱「網路拍賣」客服人員之成年成員撥打王宜婕電話佯稱：先前購物，因網路系統遭到駭客入侵，導致異常多筆消費，將扣款1萬3000元，要協助取消設定，並通知兆豐銀行協助處理云云，隨即由詐騙集團中真實姓名年籍不詳自稱：「玉山銀行」客服人員之成年成員撥打王宜婕電話佯稱：要協助王宜婕解除設定，須依指示至網路銀行操作取消云云，致王宜婕陷於錯誤，依其指示匯款。 110年4月14日20時15分許，匯款9989元。 被告彰化銀行000-00000000000000號 6 洪莨漪 110年4月14日18時許 由詐騙集團中真實姓名年籍不詳自稱網路賣家之成年成員撥打洪莨漪電話佯稱：先前購物，誤植訂單，將協助取消分期付款設定，並通知銀行協助處理云云，隨即由詐騙集團中真實姓名年籍不詳自稱：中國信託銀行客服人員之成年成員撥打洪莨漪電話佯稱：要協助洪莨漪解除設定，須依指示至網路銀行操作取消云云，致洪莨漪陷於錯誤，依其指示匯款。 110年4月14日18時5分許，匯款1萬4056元。 被告土地銀行000-000000000000號